【裁判字號】    89,上易,4376
【裁判日期】    891221
【裁判案由】    竊盜
【裁判全文】
臺灣高等法院刑事判決                          八十九年度上易字第四三七六號
    上  訴  人
    即  被  告  甲○○
右上訴人因竊盜案件，不服臺灣臺北地方法院八十九年度易字第一八九五號，中華民
國八十九年十月二十日第一審判決（起訴案號：臺灣臺北地方法院檢察署八十九年度
偵字第一四七三三號），提起上訴，本院判決如左：
    主  文
上訴駁回。
    事實及理由
一、甲○○自民國六十一年起，迭犯竊盜罪，經法院判處有期徒刑並諭知刑前強制工
    作，最近於八十四年間因竊盜案，於同年四月十七日經臺灣臺北地方法院（下稱
    臺北地院）判處有期徒刑十月確定，於八十五年四月十六日執行完畢；又於八十
    五年間因竊盜案，於八十六年一月三十一日經臺北地院判處有期徒刑十月確定，
    於八十七年三月十五日執行完畢；再於八十七年間因竊盜案，於八十八年一月七
    日經臺北地院判處有期徒刑十月確定，甫於八十九年一月八日執行完畢，有犯竊
    盜罪習慣。其與楊世仰（成年人，另經臺北地院判處有期徒刑五月，未據提起上
    訴而確定）共同基於意圖為自己不法所有之概括犯意，自八十九年七月二十二日
    下午二時許起，先後於附表編號一至四所示之時間、地點，由甲○○動手拉開女
    子背包拉鏈竊取其內財物，楊世仰在旁把風之方法，連續竊得如附表編號一至四
    所示之人之財物。竊得之物品，由楊世仰分得新臺幣（下同）三千元，餘由甲○
    ○取得。其二人嗣於同日十四時三十分許，在臺北市○○區○○街與漢口街口處
    ，為警當場查獲，並自楊世仰身上起出如附表編號一、四所示之物、如附表編號
    二所示之二千七百元及如附表編號三所示之安泰商業銀行金融卡、世華商業銀行
    金融卡各一枚。案經乙○○、丙○○、戊○○訴由臺北市政府警察局大安分局報
    請臺灣臺北地方法院檢察署檢察官偵查起訴。
二、本案經本院審理結果，認第一審以上訴人即被告甲○○所為，係犯刑法第三百二
    十條第一項之竊盜罪。被告與第一審同案被告楊世仰間，有犯意聯絡及行為分擔
    ，為共同正犯。其先後多次犯行，時間緊接，觸犯構成要件相同之罪名，顯係基
    於概括犯意為之，為連續犯，應依刑法第五十六條規定以一罪論，並加重其刑。
    又被告有前開多次竊盜前案紀錄，最近於八十四年、八十五年及八十七年間，三
    度因竊盜案，經臺北地院各判處有期徒刑十月確定，先後於八十五年四月十六日
    、八十七年三月十五日及八十九年一月八日執行完畢，有臺灣高等法院檢察署刑
    案紀錄簡覆表一份在卷可按，其於五年內再犯有期徒刑以上之本罪，為累犯，應
    依刑法第四十七條規定，遞予加重其刑。爰酌情並援引刑事訴訟法第二百九十九
    條第一項前段，刑法第二十八條、第五十六條、第三百二十條第一項、第四十七
    條，罰金罰鍰提高標準條例第一條前段規定，判處其有期徒刑一年二月。另審酌
    被告已滿十八歲，曾有竊盜前案多次，屢於徒刑執行完畢未久，即再犯竊盜罪，
    有其前開刑案紀錄簡覆表及臺北地院八十四年度易字第一八○六號、八十六年度
    易字第六三○號、八十七年度易字第四二四三號刑事判決附卷可憑，而最近一次
    竊盜案，甫於八十九年一月八日執行完畢，竟於同年七月二十二日再為本件連續
    竊盜之犯行，而其行竊之模式與前案又大致相同，以其前後歷次所為竊盜之期間
    、次數及方式，顯係有竊盜之犯罪習慣之人，非令入勞動場所強制工作無以矯正
    其惡習，併援引竊盜犯贓物犯保安處分條例第三條第一項第一款規定，宣告於刑
  之執行前，令入勞動場所強制工作三年。經核認事用法，並無不合，量刑亦無不
    當，應予維持，並引用第一審判決書記載之證據及理由。
三、被告上訴意旨略以：其已知錯，惟因父母年邁，恐刑期太長，日後無法再見父母
    臨終之面，並提出委託照護契約書一紙為證，指摘原審量刑過重，有所不當云云
    。
四、按法院於科刑時，依刑法第五十七條之規定，原應審酌一切情狀，尤應注意被告
    犯罪之動機、目的、手段、犯罪時所受之剌激、被告之生活狀況、品行、智識程
    度、與被害人平日之關係、犯罪所生之危險或損害及被告犯罪後之態度，以為科
    刑輕重之標準。經查，刑法第三百二十條第一項竊盜罪之法定刑，最高度為有期
    徒刑五年，被告係連續犯，又係累犯，經遞予加重其刑結果，最高可處有期徒刑
    十一年三月，乃原審經審酌其品行、動機、手段、所竊財物、犯罪後之態度等一
    切情狀，量處被告有期徒刑一年二月，其量刑並未失衡平。又被告之父母雖已年
    邁，然被告若真有心盡孝，當早知檢束行為，莫再觸法，卻不知自律，一再行竊
    ，致罹法網，猶想藉此事由以邀輕刑，實不足取，是被告以原審量刑過重，執以
    上訴，為無理由，應予駁回。
據上論結，應依刑事訴訟法第三百七十三條、第三百六十八條，判決如主文。
本案經檢察官謝英民到庭執行職務。
中    華    民    國    八十九    年      十二      月       二十一     日
                              臺灣高等法院刑事第五庭
                                  審判長法  官  曾  德  水
                                        法  官  趙  功  恆
                                        法  官  林  立  華
右正本證明與原本無異。
不得上訴。
                                        書記官  廖  月  女
中    華    民    國    八十九    年      十二      月       二十一     日
附錄本判決論罪科刑法條：
刑法第三百二十條第一項：
意圖為自己或第三人不法之所有，而竊取他人之動產者，為竊盜罪，處五年以下有期
徒刑、拘役或五百元以下罰金。（罰金額度已提高為十倍）
附表：
┌──┬──────┬───────┬─────┬─────────┐
│編號│ 犯罪時間   │ 犯罪地點     │ 被害人   │ 竊得物品         │
│    │            │              │          │                  │
├──┼──────┼───────┼─────┼─────────┤
│    │八十九年七月│臺北市○○街  │乙○○    │行動電話一具（ＳＡ│
│一  │二十二日下午│              │          │ＧＥＭ廠牌，機型Ｄ│
│    │二時許      │              │          │Ｃ八一八，門號○九│
│    │            │              │          │00000000）│
├──┼──────┼───────┼─────┼─────────┤
│    │八十九年七月│臺北市○○街  │丙○○    │咖啡色長形皮夾一個│
│    │二十二日下午│              │          │，內裝有國民身分證│
│    │二時許      │              │          │、機車駕駛執照、機│
│    │            │              │          │車行車執照、慶豐銀│
│二  │            │              │          │行信用卡、中友百貨│
│    │            │              │          │公司購物卡、郵局提│
│    │            │              │          │款卡、萬通商業銀行│
│    │            │              │          │提款卡、全民健康保│
│    │            │              │          │險卡各一枚、新臺幣│
│    │            │              │          │二千七百元        │
├──┼──────┼───────┼─────┼─────────┤
│    │八十九年七月│臺北市○○路一│丁○○    │黑色皮夾一個，內裝│
│    │二十二日下午│段            │          │有新臺幣三百元、駕│
│    │二時十五分許│              │          │駛執照、行車執照、│
│    │            │              │          │國民身分證、臺北銀│
│    │            │              │          │行信用卡、安泰商業│
│三  │            │              │          │銀行信用卡、上海商│
│    │            │              │          │業銀行信用卡、慶豐│
│    │            │              │          │銀行信用卡、全民健│
│    │            │              │          │康保險卡、安泰商業│
│    │            │              │          │銀行金融卡、世華商│
│    │            │              │          │業銀行金融卡各一枚│
├──┼──────┼───────┼─────┼─────────┤
││八十九年七月│臺北市○○街、│戊○○    │淺藍色皮包一個、內│
│四  │二十二日下午│漢口街口      │          │裝有中山女中學生證│
│    │二時三十分許│              │          │、新臺幣五百六十元│
└──┴──────┴───────┴─────┴─────────┘


司法院資訊處製作；財團法人民間司法改革基金會備份。
